【裁判字號】    97,抗,30
【裁判日期】    970130
【裁判案由】    假處分
【裁判全文】
臺灣高等法院高雄分院民事裁定            97年度抗字第30號
抗  告  人  乙○○○○○○○
上列抗告人與相對人甲○○間假處分事件，對於民國97年1月15
日台灣高雄地方法院96年度審全字第36號裁定，提起抗告，本院
裁定如下：
    主  文
抗告駁回。
抗告訴訟費用由抗告人負擔。
    理  由
一、本件抗告意旨略以：抗告人聲請假處分之坐落高雄市○○區
    ○○段八小段2272地號、權利範圍44/10000之土地，及其上
    同段9238建號、門牌號碼高雄市○○區○○路255 號3 樓房
    屋（下稱系爭房地），前已向中央信託局設定抵押貸款新台
    幣（下同）3,700,000 元，原審法院以公告現值核算系爭房
    地現值，未扣除上開貸款金額，不合理，扣除上開貸款金額
    後，系爭房地現之殘值已不足200,000 元，原審法院裁定命
    抗告人供擔保200,000 元，於法尚有未合，為此，求予廢棄
    原裁定等語。
二、按法院為附條件之假處分裁定，命於債權人供擔保後得為假
    處分，此項擔保係備賠償債務人所應受之損害，故法院定此
    項擔保額，應斟酌債務人所受之損害為衡量標準（最高法院
    48年台抗第142 號判例意旨參照）。查，抗告人就相對人所
    有之系爭房地聲請假處分後，相對人即無法就系爭房地為讓
    與、設定抵押、出租或其他一切處分行為，故命供擔保金額
    應以相對人因本件假處分所受之損害為衡量標準，而非以系
    爭房屋之現值扣除貸款金額後所剩之價值作為衡量標準，是
    抗告人主張系爭房地現值於扣除貸款金額3,700,000 元後，
    其殘值已不足200,000 元，原裁定命抗告人供擔保200,000
    元，不合理云云，不足採信。又原裁定依97年1 月公告之土
    地現值及房屋課稅現值核算系爭房地之價值約為1,516,678
    元（土地部分為729,178 元、房屋部分為787,500 元）後，
    再參酌本件假處分之本案訴訟係得上訴至第三審之事件，依
    案情複雜程度預估，至訴訟確定應不超逾2 年6 個月等，作
    為衡量相對人因本件假處分可能遭受損害之計算標準，認本
    件擔保金以200,000 元為適當，經核並無違誤，抗告意旨指
    摘原裁定不當，求為廢棄，為無理由，應予駁回。
三、據上論結，本件抗告為無理由，依民事訴訟法第495 條之1
    第1 項、第449 條第1 項、第95條、第78條，裁定如主文。
中    華    民    國    97    年    1     月    30    日
                            民事第三庭
                                審判長法官  張國彬
                                法      官  吳登輝
                                法      官  鄭月霞
以上正本證明與原本無異。
如不服本裁定應於送達後10日內向本院提出再抗告狀（並按他造
當事人之人數附繕本），並繳納再抗告費新臺幣1,000 元。
再為抗告應以適用法規顯有錯誤為理由，並經本院之許可，該許
可以原裁定所涉及之法律見解具有原則上之重要性者為限，並委
任律師為代理人。
中    華    民    國    97    年    1     月    30    日
                                書  記  官  吳新貞
附註：
抗告人之配偶、三親等內之血親、二親等內之姻親，或抗告人為
法人、中央或地方機關時，其所屬專任人員具有律師資格並經法
院認適當者，亦得為第三審代理人。
抗告人或其法定代理人具有律師資格者及前項情形，應於提起抗
告或委任時釋明之。


司法院資訊處製作；財團法人民間司法改革基金會備份。
